# 直接发生的坏帐计入哪个科目？

提问人：whx669 时间：2013-03-10 17:41:26
中小企业一般不计提坏帐准备，坏帐发生时，直接注销，注销时计入哪个会计科目呢，是资产减值损失，还是管理费用，还是营业外支出 ？按照旧的会计制度是要计入管理费用的，新准则情况下，计入哪个会计科目？

回答人：chenyiwei
如果是执行企业会计准则的，遇到这种情况应当建议审计调整，补提坏帐准备，不应存在直接核销坏帐的情况。即此时计提坏帐准备的影响计入资产减值损失。 如果是执行小企业会计准则的，则按照该准则规定，直接核销坏帐计入营业外支出。

回答人：chenyiwei
回复 ivancheng 的帖子
由于新准则下坏帐准备只能采用备抵法，核销坏帐时应冲减坏帐准备，间接影响到期末需补提坏帐准备的金额，即该金额的损益影响将计入“资产减值损失”项目。
如果被核销的坏帐是采用个别认定法计提坏帐准备的，则核销金额与原先计提的坏帐准备之间的差额也可以通过“资产减值损失”科目调整。